Inventaris van de archieven van de Senaat, 1957-1972; en het College van Rector Magnificus en Assessoren, 1957-1972, van de Technische Hogeschool te Delft
Nationaal Archief, Den Haag
- Het archief van het College Rector Magnificus en assessoren, 1957-1972
  - Bijzonder, II
    - Inrichting van het onderwijs, E
      - Studiebegeleiding, 6
        - Stukken van de Centrale Commissie voor Studiebelangen, 1957-1965; 448-451; 6 stukken, 6 brochures.
          - Voorstel om tot een algemeen systeem van collegeleidraden te komen, uitgegeven door de Stichting Collegeleidraden van de Centrale Commissie voor Studiebelangen, 1963 maart, 451; 1 stuk
        - Rapport van de Commissie Studiemethoden, gedrukt., 1963 juni; 452; 1 stuk
        - Stukken betreffende de V.S.S.D., 1964-1972; 453-458; 12 stukken, 1 omslag
          - Statuten en huishoudelijk reglement met een ongedateerd voorstel tot wijziging, 1964 april 7, 1964 september 1, 453; 3 stukken
          - Stukken betreffende de structuur van de vereniging, 1964, 454; 3 stukken
          - Jaarverslagen, 1964-1970, 1972, 455; 4 stukken
          - Correspondentie, 1969-1970,1972, 456; 1 omslag
          - Rapport over het inkomsten onderzoek, 1972 oktober, 457; 1 stuk
          - Nota aangaande de nieuwe bestuursstructuur, 458; 1 stuk
        - Stukken betreffende problemen van de studenten met de studie, 1967-1969; 459; 1 omslag
        - Stukken van de werkgroep Onderzoek en Onderwijs, 1969; 460; 1 omslag
        - Verslagen van bijeenkomsten van de werkgroep Functies der Maatschappijwetenschappen, 1969-1970; 461; 1 omslag
        - Rapport van de Commissie Ontwikkeling Wetenschappelijk Onderwijs, uitgegeven door de Commissie Ontwikkeling Wetenschappelijk Onderwijs, 1971 september; 462; 1 stuk
          zie ook inv. nrs. 172-199.
      - Examens, 7
        - Regeling van de geldigheid van bij tentamens en examens behaalde cijfers, 1962 februari; 463; 1 stuk
        - Stukken betreffende regeling voor de behandeling van fraude bij de examens, 1965-1966; 464; 1 omslag
        - Stukken betreffende het bekend maken van examen- en tentamen cijfers, 1966-1969; 465; 1 omslag
        - Stukken betreffende regelingen van examens en uitslagen, 1968-1972; 466; 1 omslag
        - Rapport over ervaringen met geprogrammeerde examens, 1969 maart 5; 467; 1 deel
        - Regelingen voor de examens van de afdeling der Wegen Waterbouwkunde, 1969 september; 468; 3 brochures
        - Regeling voor toelating tot de examens voor de studierichting Electrotechniek voor bezitters van een getuigschrift van een met goed gevolg afgelegd eindexamen aan een school voor hogeronderwijs (art. 29, lid 3 van de Wet Wetenschappelijk Onderwijs), 1971 mei 4; 469; 1 stuk
      - Materiële voorzieningen voor het onderwijs, 8
        - Rapport van de Commissie tot het treffen van voorzieningen voor het onderwijs in de regeltechniek, 1957 januari; 470; 1 stuk
        - Rapport, uitgebracht door de Commissie Opleiding in de Kernfysica en de Kernenergie en haar Toepassingen, 1957 juni; 471; 1 stuk
        - Rapport van de bespreking van de Projectiecommissie, 1957 september 26; 472; 1 stuk
        - Stukken betreffende plannen tot het inrichten van een technisch museum, 1957 october 30-1957 december 17; 473; 1 omslag
        - Stukken betreffende materiële voorzieningen voor de Bibliotheek, 1957-1972; 474-481; 2 omslagen, 8 stukken
          - Rapport, samengesteld door dr. L.J. van der Wolk, bibliothecaris van de Technische Hogeschool Delft, over de verhouding van de Centrale Bibliotheek tot de afdelingsbibliotheken met reacties, 1957 januari 26-1957 juni 17, 474; 1 omslag
          - Regels voor de samenwerking tussen de Centrale Bibliotheek en de afdelingsbibliotheken, 1958 juni, 475; 1 stuk
          - Jaarverslag van de Vereniging van Vrienden van de Bibliotheek, 1969 februari, 476; 1 stuk
          - Notulen van de Commissie voor de Bibliotheek, 1960-1967, 1969, 1972, 477; 1 omslag
          - Motivering voor de installatie voor het boekentransport, samengesteld door de afdeling Ontwikkeling en Samenwerking met het bureau Organisatie en Interne Controle, 1962 januari 25, 478; 1 stuk
          - Rapport over het oprichten van een centraal depot voor de Bibliotheek voor het opslaan van weinig gebruikte boeken, samengesteld door de Rijkscommissie van Advies inzake het bibliotheekwezen, 1964 december, 479; 1 stuk
          - Verslagen van bezoeken aan de afdelingsbibliotheken door dr. L.J. van der Wolk, bibliothecaris van de Technische Hogeschool Delft, 1967 augustus, 1967 september, 480; 2 stukken
          - Stukken betreffende voorstel tot instelling van een bestuur voor de Bibliotheek, 1968 april 26, 1968 augustus 28, 481; 2 stukken
        - Stukken van de werkgroep Bestuurde Prothesen, 1962-1963; 482; 1 omslag
        - Stukken betreffende financiële, materiële en morele steun aan nationale en internationale instellingen, 1963-1971; 483; 1 omslag
        - Stukken betreffende automatisering, 1967-1972; 484-487; 2 stukken, 2 omslagen
          - Stukken betreffende de stuurgroep Automatisering, 1967-1972, 484; 1 omslag
          - Rapport betreffende een vooronderzoek automatisering van de Centrale Bibliotheek, 1968 november, 485; 1 stuk
          - Stukken betreffende de automatisering van het laboratorium voor Scheikundige Technologie 1970-1972, 486; 1 omslag
          - Kort verslag van een bespreking betreffende voorstellen tot automatisering bij de Centrale Bibliotheek, 1971 augustus 25, 487; 1 stuk
        - Stukken betreffende project-onderwijs, 1969-1971; 488; 1 omslag
        - Ingekomen brief van de informatie en communicatie subgroep II van de werkgroep Bestuursstructuur betreffende het oprichten van een T.H.D. Informatiecentrum in de aula met verzendlijst van de brief, 1970 januari 24; 489; 2 stukken
        - Stukken betreffende een onderzoek of er behoefte bestaat aan een regionaal vertaalcentrum, 1971-1972; 490; 1 omslag
        - De procedure bij het aanvragen van rekenapparatuur en programmatuur, uitgegeven door de Commissie Rekenmachines, gedrukt., 1972 november; 491; 1 brochure
          zie ook inv. nrs. 177-179, 181-185, 187-188, 191-197
      - Personeelsaangelegenheden, 9
        - Ingekomen brief van de minister van Onderwijs, Kunsten en Wetenschappen betreffende herziening van bijlage G van het bezoldigingsbesluit burgerlijke rijksambtenaren, inzake herziening beloningen aar. docenten voor het leiding geven aan hospitanten, 1957 september 2; 492; 1 stuk
        - Ingekomen brief van het College van Curatoren inzake het te voeren personeelsbeleid ten aanzien van de opbouw van de wetenschappelijk staf met reacties van de afdelingen, 1957; 493; 1 omslag
        - Stukken betreffende uitwisseling Nederlands-Engelse hoogleraren, 1957-1958; 494; 1 omslag
        - Stukken betreffende het verlenen van studieverlof (sabbatical leave) aan docenten, 1957, 1967, 1970-1971; 495; 1 omslag
        - Rapport over de behoefte aan natuurwetenschappelijk en technisch hoger personeel, 1958 april 10; 496; 1 deel
        - Stukken betreffende het verlenen van uitstel of vrijstelling van militaire dienst, 1958-1962; 497; 1 omslag
        - Stukken betreffende het vaststellen van de werktijden voor het personeel, 1958-1970; 498; 1 omslag
        - Stukken betreffende het benoemingsbeleid voor hoogleraren, 1958-1963, 1972; 499; 1 omslag
        - Nota van de afdeling der Werktuigbouwkunde over de status van de lectoren, 1960 mei 6; 500; 1 stuk
        - Stukken betreffende studiefaciliteiten voor technische ambtenaren, 1960 juli 29-1969 october 11; 501; 1 omslag
        - Stukken betreffende de pensioenregeling voor hoogleraren, 1960-1961, 1963; 502; 1 omslag
        - Stukken betreffende de salariëring en het benoemingsbeleid van wetenschappelijk personeel, 1960-1972; 503; 1 omslag
        - Stukken betreffende het dienstverband en de salariëring van student-assistenten, 1960-1963; 504; 1 omslag
        - Stukken betreffende het benoemen van hoogleraren, lectoren aan andere universiteiten en hogescholen, 1961-1964; 505; 1 omslag
        - Stukken betreffende het oprichten van een Post-academiale opleiding lastechniek door de N.V.L. en het benoemen van docenten van de Technische Hogeschool Delft voer deze opleiding, 1961-1968; 506; 1 omslag
        - Stukken betreffende het verrichten van nevenwerkzaamheden, 1961-1970; 507; 1 omslag
        - Stukken van de Stichting Aanvullende Financiering Huisvesting Docenten, 1962-1964, 1968-1971; 508; 1 omslag
        - Werkclassificaties van diverse afdelingen, samengesteld door de afdeling Personeelszaken, 1963 september-1963 october; 509; 1 pak
        - Stukken betreffende het benoemingsbeleid van lectoren, 1963-1968, 1970-1972; 510; 1 omslag
        - Stukken betreffende octrooirecht op uitvindingen gedaan door docenten en wetenschappelijk medewerkers, 1964, 1967-1968; 511; 1 omslag
        - Regeling honorering deeltijdse docenten, 1965-1972; 512; 1 omslag
        - Stukken betreffende mogelijkheid tot het verlengen van het dienstverband voor hoogleraren, die 65 jaar zijn, 1966 april 12-1966 juni 2; 513; 1 omslag
        - Stukken betreffende het dragen van ambtskleding, 1966, 1969; 514; 1 omslag
        - Stukken betreffende de benoeming van hoogleraren met deeltaak en de uitoefening van eigen beroep, 1967-1968; 515; 1 omslag
        - Stukken betreffende reacties op de Nota Structuur Wetenschappelijk Corps (Commissie van Os), 1967-1970; 516; 1 omslag
        - Stukken betreffende studentenprotest tegen de procedure bij benoemingen docenten, 1967, 1969, 1972; 517; 1 omslag
        - Rapport (gedrukt) van de Commissie Ad Hoc Structuur van het Wetenschappelijk Corps (Commissie van Os) met advies vanuit het wetenschappelijk corps, 1968 april, 1970 januari 15; 518; 2 brochures
        - Stukken betreffende cursussen voor het personeel, 1968-1971; 519; 1 omslag
        - Stukken van het C.O.P.W.O., 1969 juli 12-1969 december 4; 520; 1 omslag
        - Stukken betreffende het oprichten van een personeelsconvent voor het technisch, administratief en huishoudelijk personeel, 1969; 521; 1 omslag
        - Stukken van de Commissie voor Onderzoek Methodiek voor het bepalen van de personeelsbehoefte, 1969, 1971; 522; 1 omslag
        - Stukken betreffende georganiseerd overleg inzake het instellen van dienstcommissies, 1970; 523; 1 omslag
        - Eindrapport van een werkgroep, die het probleem heeft bestudeerd van personeelsleden, in het bijzonder docenten, die onder vigeur van de W.U.B. in een onaanvaardbare positie komen, 1972 augustus 15; 524; 1 stuk
        - Verslag van een vergadering van het Overlegorgaan Personeelszaken en het I.R.I., 1972 december 11; 525; 1 stuk
        - Stukken betreffende de rechtspositie van het personeel, 1972; 526; 1 omslag
        - Jaarverslag van de Personeelscommissie van de onderafdeling der Scheepsbouwkunde over het collegejaar, 1969-1970, ongedateerd; 527; 1 stuk
          zie ook inv. nrs. 176, 186, 189-190, 198-199
    - Studenten, F
      - Toelating en inschrijving, 1
        - Stukken betreffende toelating van buitenlanders tot de colleges en examens, 1957, 1963-1967, 1971; 528; 1 omslag
        - Stukken betreffende het toelaten van leerlingen van hogere technische scholen tot de technische hogescholen, 1958, 1960, 1963-1965; 529; 1 omslag
        - Ingekomen rapport over het studierendement van H.T.S leerlingen, 1965 april; 530; 1 stuk
        - Stukken betreffende erkennning van buitenlandse diploma's, 1966-1967, 1969-1970; 531; 1 omslag
        - Rapport, samengesteld door J. Vastenhouw, W.M. van Woerden en A.D. Wolff-Albers en uitgegeven door de onderwijskundige dienst, sectie onderzoek over verkenningen in het eerste studiejaar technische natuurkunde, 1969 december; 532; 1 stuk
        - Stukken betreffende toelatingseisen tot het wetenschappelijk onderwijs, 1970-1972; 533; 1 omslag
        - Rapport over de functie van de studentendekaan, samengesteld door het landelijk beraad van studentendekanen, 1971 december; 534; 1 stuk
        - Stukken betreffende studentenstop, 1971; 535; 1 omslag
        - Stukken betreffende de organisatie van een aanvullende vooropleiding voor studenten met inadequate vooropleiding, 1971-1972; 536; 5 stukken
      - Studiebeurzen, 2
        - Jaarverslag van de Centrale Beurzencommissie over het collegejaar, 1957-1958; 537; 1 stuk
        - Stukken van het Kraus-Uithoffonds, 1957-1960, 1967; 538-539; 8 stukken
          - Notulen van de bestuursvergaderingen, 1957, 1958, 1960, 538; 3 stukken
          - Jaarverslagen, 1957-1960, 1967, 539; 5 stukken
        - Stukken betreffende het beschikbaar stellen van buitenlandse studiebeurzen voor Nederlandse studenten, 1959-1965; 540; 1 omslag
        - Stukken van het Studiereisfonds, 1960-1964, 1966, 1969-1971; 541-542; 7 stukken, 1 omslag
          - Jaarverslagen, 1960-1964, 1966, 1970, 541; 7 stukken
          - Notulen van de vergaderingen, 1969-1971, 542; 1 omslag
        - Richtlijnen voor de werkwijze van de bestuursraad van het ingenieur Geldermanfonds, 1963 october 22; 543; 1 stuk
        - Stukken betreffende het beschikbaar stellen van Belgische studiebeurzen voor buitenlanders voor zomercursussen, 1962 februari 24-1963 juni 1; 544; 1 omslag
        - Jaarverslagen van de Stichting Delfts Hogeschoolfonds, gedrukt., 1961-1970; 545; 8 stukken
        - Gewijzigde statuten van particuliere studiefondsen, 1969 maart 25; 546-548; 3 stukken
          - Lipkensfonds, 1969 maart 25, 546
          - Lorenz Ludwig Baehrfonds, 1969 maart 25, 547
          - Thomas Bastiaan s' Jacobfonds, 1969 maart 25, 548
        - Rapport van de Commissie Studiefinanciering Wetenschappelijk Onderwijs, uitgegeven door de Staatsdrukkerij te 's-Gravenhage, gedrukt., 1971; 549; 1 stuk
      - Militaire dienst, 3
        - Voorschriften voor vrijstelling van dienstplichtige studenten, 1959, 1972; 550; 1 omslag
      - Materiële voorzieningen voor studenten, 4
        - Jaarverslagen van de Delftse Sportstichting, 1956-1957-1957-1958, 1960-1961, 1966-1967-1968-1969, 1970-1970; 551; 7 stukken
        - Stukken betreffende de studentenhuisvesting, 1957-1972; 552-558; 3 stukken, 4 omslagen
          - Enquête over de studentenhuisvesting, 1957, 552; 1 stuk
          - Afschrift van de statuten van de Stichting Delftse Studentenhuisvesting, 1963 november 28, 553; 1 stuk
          - Stukken betreffende het aanstellen en ontslaan van bestuursleden van de Stichting Delftse Studentenhuisvesting, 1965-1971, 554; 1 omslag
          - Verslagen van vergaderingen van de Stichting Studentenhuisvesting, 1967-1969, 555; 1 omslag
          - Jaarverslag van de Stichting Delftse Studentenhuisvesting, 1968-1969, 556; 1 stuk
          - Stukken betreffende nieuwbouw en aankoop van panden voor de Stichting Studentenhuisvesting, 1970-1972, 557; 1 omslag
          - Stukken betreffende achterstand in huurbetaling en acties tegen huurverhoging, 1971-1972, 558; 1 omslag
        - Stukken van de Raad van Voorzieningen voor Studenten, 1958, 1960-1962, 1965-1972; 559-560; 2 omslagen
          - Stukken betreffende het reorganiseren van de Raad, 1958, 1860-1962, 1965-1970, 559
          - Correspondentie van de Raad, 1970-1972, 560
        - Stukken van de Stichting Gezondheidszorg voor Studenten, 1963-1972; 561-567; 3 omslagen, 8 stukken
          - Stukken betreffende het wijzigen van de statuten, 1963, 561
          - Stukken betreffende geestelijke gezondheidszorg voor studenten, 1963-1970, 562
          - Rapport, samengesteld door de afdeling Onderwijs- en Studentenzaken van het bureau Statistiek van de Technische Hogeschool Delft over aantal, leeftijd, stand van de studie, huisvesting, studietoelage van de gehuwde student vergeleken met de ongehuwde student, 1964 mei, 563; 1 stuk
          - Stukken betreffende het benoemen en ontslaan van bestuursleden met een kopie van de stichtingsacte, 1964-1972, 564
          - Jaarverslagen, 1966-1970, 565; 3 stukken
          - Medische rapporten van de studenten artsen, 1968-1969, 1969-1970, 1970-1971, 566; 3 stukken
          - Rapport van de organisatie van de Stichting Gezondheidszorg, samengesteld door W.H. van Dijk, studentenarts, ongedateerd., 567; 1 stuk
        - Notulen van de vergaderingen van de Delftse Studenten Raad, 1967 februari 14-1967 december 19, 1968 januari 30-1968 februari 14, 1968 juni 18-1969 april 22, 1969 mei 27-1969 september 16; 568; 1 omslag
        - Richtlijnen studiefaciliteiten voor student-bestuursleden, 1968 december; 569; 1 stuk
        - Stukken betreffende honorering van studentenactiviteiten, 1968-1972; 570; 1 omslag
        - Verslag van de Commissie 1984 over de studenten organisaties in Delft, 1969 april; 571; 1 deel
        - Stukken betreffende druggebruik, 1969-1972; 572; 1 omslag
          pas openbaar in 2022
          zie ook inv. nrs, 216-232
      - Tuchtmaatregelen tegen studenten, 5
        - Diverse tuchtmaatregelen tegen studenten, 1957-1963, 1965-1967; 573; 1 omslag
          pas openbaar in 2017
        - Stukken betreffende excessen tijdens de groentijd, 1958-1965; 574; 1 omslag
          pas openbaar in 2015
        - Klacht over overlast van de buren van studenten, 1969 februari 10; 575; 1 stuk
          pas openbaar in 2019
          Openbaarheid beperkt tot 01-01-2020
    - Afgestudeerden, G
      - Oprichting en activiteiten van de Stichting Register van degenen, die de aanduiding ing achter hun naam mogen voeren, 1957; 576; 1 omslag
      - Stukken betreffende ere-promoties, 1957-1963; 577; 1 omslag
      - Stukken betreffende de toelating van buitenlanders tot de promoties aan Nederlandse instellingen van hoger onderwijs, 1958 mei-1958 juni, 1965 april; 578; 1 omslag
      - Stukken betreffende de postdoctorale cursus regeltechniek, 1958, 1965-1968, 1970-1971; 579; 1 omslag
      - Rapport van de Commissie voor Statistiek van het Interuniversitair Contactorgaan, de ontwikkeling van het aantal academici tot 1980, aanbod en behoefte, 1959; 580; 1 deel
      - Roosters van de postacademiale cursus wegverkeerskunde, gedrukt., 1961-1964; 581; 1 omslag
      - Prospecti van de postacademiale cursus wegverkeerskunde, gedrukt., 1961-1965; 582; 1 omslag
      - Resultaten van een enquête, gehouden onder de ingenieurs, die zijn afgestudeerd met een zesjarige opleiding, 1965 december 14; 583; 1 stuk
      - Stukken betreffende onderwijsbevoegdheid voor ingenieurs, 1965-1972; 584; 1 omslag
      - Stukken betreffende het voeren van de titel ingenieur, 1966-1972; 585; 1 omslag
      - Stukken betreffende de Stichting Postdoctoraal Onderwijs in de Civiele Techniek, 1967-1970; 586; 1 omslag
      - Stukken betreffende de oprichting en de activiteiten van de Stichting Postacademiaal Onderwijs in het bouwen, 1967-1972; 587; 1 omslag
      - Rapport van de Commissie voor Statistisch Onderzoek van de Academische Raad over aantallen academici met overzichten over aanbod en behoefte 1900-1980 met commentaar van J. Passenier, 1968; 588; 1 deel, 1 stuk
      - Stukken betreffende stichtingen postacademiaal onderwijs, 1970-1971; 589; 1 omslag
      - Stukken betreffende een onderzoek naar de toekomstige behoefte aan civiel ingenieurs, 1970-1971; 590; 3 stukken
      - Correspondentie van de Stichting Postacademiale Vorming Verkeerskunde, 1970-1972; 591; 1 omslag
        zie ook inv. nrs. 245-253
    - Wetenschappelijk onderzoek, H
      - Stukken van de Commissie Ontwikkeling Natuurwetenschappelijk onderzoek, 1957-1959; 592; 1 omslag
      - Stukken betreffende wetenschappelijk onderzoek, 1959-1966; 593; 1 omslag
      - Reacties van het ministerie van Onderwijs en Wetenschappen en de afdelingen op het rapport van de Commissie Pruyt over onderwijs en onderzoek inzake leiding van bedrijven en instellingen, 1965 november 8-1966 maart 24; 594; 1 omslag
        rapport niet aangetroffen
      - Stukken betreffende het oprichten van een Commissie Ad Hoc, voor onderzoek of een organisatie dient te worden opgericht voor de bestudering van de ontwikkelingen op het gebied van de navigatie, 1966 maart 31-1966 october 25; 595; 1 omslag
      - Brief van de Algemene Rekenkamer betreffende doelmatigheid van de besteding van overheidsgelden ten beboeve van het wetenschappelijk onderzoek, verricht bij Nederlandse universiteiten en hogescholen, 1972 juni 27; 596; 1 stuk
      - Nota van de G.U.O. (gedrukt) betreffende universitair onderzoek in het kader van het wetenschapsbeleid met ongedateerde reactie van de A.A.G. van de studenten, 1972 juli 19; 597; 2 stukken
      - Rapport, uitgebracht door de Commissie Wetenschappelijk Onderzoek aan en buiten de universiteit, ingesteld door het Interuniversitair Contactorgaan, ongedateerd., 598; 1 stuk